臺灣桃園地方法院民事判決　　　　　　　 95年度訴字第513號
原　　　告　戊○○
法定代理人　己○○
兼法定代理　辛○○
人
訴訟代理人　陳韻如律師
被　　　告　甲○○
訴訟代理人　高進發律師
被　　　告　乙○○
　　　　　　　　　　　　11號.
被　　　告　海洋交通股份有公司
法定代理人　庚○○
前列二人共同
訴訟代理人　丁○○
前列二人共同
複代理人　　壬○○
前列二人共同
複代理人　　丙○○
上列當事人間請求損害賠償事件，原告就本院93年度桃交簡字第
1757號過失傷害案件提起附帶民事訴訟（93年度桃交附字第93號
），經本院刑事庭裁定移送前來，於民國96年4月17 日言詞辯論
終結，本院判決如下：
    主  文
被告甲○○、乙○○應連帶給付或被告乙○○、海洋交通股份有
公司應連帶給付原告戊○○新臺幣壹拾玖萬捌仟陸佰零貳元，及
被告甲○○自民國九十三年十二月一日起，被告乙○○自民國九
十四年九月十八日起，被告海洋交通股份有公司自民國九十三年
十二月十三日起，均至清償日止，按年息百分之五計算之利息。
被告甲○○、乙○○應連帶給付或被告乙○○、海洋交通股份有
公司應連帶給付原告辛○○新臺幣參拾伍萬陸仟柒佰貳拾陸元，
及被告甲○○自民國九十三年十二月一日起，被告乙○○自民國
九十四年九月十八日起，被告海洋交通股份有公司自民國九十三
年十二月十三日起，均至清償日止，按年息百分之五計算之利息
。
本判決第一項、第二項所命給付，如其中任一被告已履行給付，
其餘被告於給付範圍內免其給付義務。
就原告戊○○請求部分之訴訟費用由被告連帶負擔百分之八十，
餘由原告戊○○負擔。
就原告辛○○請求部分之訴訟費用由被告連帶負擔百分之五十，
餘由原告辛○○負擔。
本判決第一項於原告以新臺幣陸萬柒仟元為被告預供擔保後，得
假執行。但被告如以新臺幣壹拾玖萬捌仟陸佰零貳元為原告供擔
，得免為假執行。
本判決第二項於原告以新臺幣拾貳萬元為被告預供擔保後，得假
執行。但被告如以新臺幣參拾伍萬陸仟柒佰貳拾陸元為原告供擔
，得免為假執行。
原告其餘之訴及假執行之聲請均駁回。
    事實及理由
一、按訴狀送達後，原告不得將原訴變更或追加他訴，但擴張或
    減縮應受判決事項之聲明者，不在此限，民事訴訟法第 255
    條第1項第3款定有明文。查本件原告起訴時原聲明請求被告
    應連帶給付原告戊○○新台幣（下同）256,645 元、原告辛○○524,658 元及法定遲延利息；嗣於本件訴訟進行中減縮
    及擴張如其聲明(一)所示，核其所為訴之聲明變更僅係單純減
    縮及擴張應受判決事項之聲明，核與上開規定相符，應予准
    許。
二、本件原告起訴主張：
  (一)被告乙○○平日以駕駛營業用大貨車運送砂石為業，為從事
    駕駛業務之人，於民國93年4月9日上午6時55 分許，駕駛車
    牌號碼HB-846號營業用曳引車，沿桃園縣大溪鎮○○路南往
    北方向行駛，途經該路段與復興路交岔路口時，竟違規超速
    行駛，適被告甲○○駕駛車牌號碼GV-0073 號自用小客車，
    未遵守道路交通號誌，貿然沿復興路東往西方向闖越紅燈行
    經該路口，因被告乙○○超速煞車不及，致撞及被告甲○○
    所駕駛系爭小客車，且因衝撞力道過大，兩車推擠至路旁人
    行道，適原告徒步行經該路口而遭撞擊，造成原告戊○○因
    而受有腹部鈍挫傷併肝撕裂傷、胸部挫傷、雙下肢挫傷併擦
    傷、頭部損傷併腦震盪及下巴傷口撕裂傷等傷害；原告辛○○則受有頭部外傷併腦挫傷併蜘蛛膜下腔出血、頭皮挫傷及
    右手橈骨線性骨折等傷害。被告甲○○、乙○○前開傷害犯
    行，均經桃園地方法院檢察署檢察官提起公訴，並經鈞院刑
    事判決有罪確定。本件車禍發生當時，被告海洋交通股份有
    限公司（下稱海洋交通公司）為被告乙○○之之僱用人，自
    應就其受僱人即被告乙○○前開執行職務不法侵害他人身體
    、財產之侵權行為負責。
  (二)本件車禍事故發生，致原告戊○○所受之損害有：
  1.醫療費：
    原告戊○○受傷期間，曾至國軍桃園總醫院附設民眾診療處
    （下稱桃園總醫院）、盧外科婦產科診所就診，合計支出醫
    療費6,445元。
  2.慰撫金：
    本件原告戊○○因受有前述之傷害，造成身體遭受莫大疼痛
    ，更因住院治療需向學校請假，致課業進度嚴重落後，且行
    走於人行道上，卻遭受突如其來之撞擊，心中恐懼迄今仍難
    以磨滅，精神上承受莫大痛苦，故請求賠償慰撫金250,000
    元。
  (三)本件車禍事故發生，致原告辛○○所受之損害有：
  1.醫療費：
    原告辛○○受傷期間，除曾至國軍桃園總醫院、財團法人長
    庚紀念醫院（林口）分院（下稱長庚醫院）就診，合計支出
    醫療費17,084元外，另因伊遭受被告駕駛系爭車輛撞擊受有
    前述之傷害，需購買藥品、紙尿布及醫師囑咐需補充鈣質而
    購買高單位液態鈣等醫療用品費合計6,954 元。
  2.交通費：
    原告辛○○駕駛車輛至醫院就診時，合計支出停車費620 元
    。
  3.看護費：
    因原告辛○○受有前述之傷害，並有嚴重骨折情況，故自93
    年4 月9 日起至同年4 月16日止到國軍桃園總醫院住院治療
    ，及自93年4 月20日起至同年4 月25日止到長庚醫院住院治
    療，及於93年4 月25日出院後在家療養期間，均無法自理生
    活，需委由原告辛○○之夫己○○照顧看護，看護期間共計
    94 日 ，以每日2,000 元計算，合計188,000 元。且長庚醫
    院亦以95年11月20日（95）長庚院法字第1170號函覆表示，
    原告辛○○於95年4 月25日出院，術後不宜負重，出院後約
    需他人協助日常生活6 個星期，雖與桃園總醫院95年11月22
    日以醫樸字第0950002777號函覆原告辛○○出院後於93年5
    月27日回診已接近痊癒，不須看護之評估產生歧異，然原告
    辛○○曾於93年4 月21日至長庚醫院進行右側橈骨骨折鋼板
    固定、手腕遠端橈尺關節骨復位手術，此項手術之治療，桃
    園總醫院並非可得而知，故就原告辛○○手術後是否須委請
    看護照料日常生活，應以長庚醫院之診斷評估，較為可信。
    又己○○雖為原告辛○○之夫，惟依最高法院89年台上字第
    1734號、台灣高等法院92年上易字第86號判決意旨，親屬看
    護所付出之勞力，並非不能評價為金錢，只因兩者身份關係
    密切而免除支付義務，此種親屬基於身份關係之恩惠，自不
    能嘉惠於加害人。
  4.不能工作損失：
    本件車禍發生前，原告辛○○任職巨上企業社，因車禍受傷
    無法工作遭公司扣新5個月，且依長庚醫院95年5月30日（95
    ）長庚院法字第0532號函覆表示，原告辛○○不能工作期間
    約3至6個月，故以每月薪資20,000 元計，合計損失100,000
    元。
  5.慰撫金；
    本件原告辛○○因受有前述之傷害，造成身體遭受莫大疼痛
    ，更因住院治療無法工作而無收入，且行走於人行道上，卻
    遭受突如其來之撞擊，心中恐懼迄今仍難以磨滅，精神上承
    受莫大痛苦，故請求賠償慰撫金400,000元。
  (四)基上，被告被告應連帶賠償原告戊○○256,445 元，原告辛○○712,658 元。爰依民法民法第184 條第1 項、第185 條
    、第18 8條第1 項、第193 條、第195 條之規定，提起本件
    訴訟，並聲明：(一)被告應連帶給付原告戊○○256,445 元、
    原告辛○○712,658 元及均自刑事附帶民事起訴狀繕本送達
    被告之翌日起至清償日止，按週年利率5%計算之利息。(二)願
    供擔保，請准為假執行之宣告。
三、被告甲○○則以：
  (一)其於前開時、地駕駛上開小客車行經中華路與復興路交岔路
    口停等交通號誌變換為綠燈前，並無闖越紅燈，迨變換為綠
    燈後向前行駛時，突遭被告乙○○駕駛上開曳引車違規超速
    ，且未遵守交通號誌行駛，致上開曳引車右半邊撞擊伊小客
    車左半邊，而推移撞倒路口號誌燈桿，造成燈桿傾斜壓傷原
    告。且以本件車禍肇事地點而觀，原告係在通過復興路後，
    行進在人行道上被撞擊，離斑馬線已約10公尺，根本不可能
    得知在其身後之交通號誌何時變換為綠燈，如何能證明被告
    甲○○有闖越紅燈？故被告甲○○在本件車禍當中，並無過
    失。
  (二)本院刑事庭審理被告甲○○本件過失傷害案件時，因有諸多
    類如下述之疑點：1.原告陳述其步行至中華路與復興路交岔
    路口時，有無等候交通號誌變換之說詞反覆。2.被告乙○○
    駕駛系爭曳引車至該路口前，有無在中華路車道上向左跨越
    雙黃線及煞車痕跡遺留在對向車道。3.被告甲○○當時駕駛
    系爭小客車之時速若確係10公里，以如此緩慢速度，被告甲○○駕車應當係在紅燈變綠燈時，始啟動汽車前進為是。倘
    若該路口之交通號誌當時係紅燈，以該交岔路口視線有死角
    無法看到從中華路由北往南之汽車通行狀況，被告甲○○豈
    有駕車硬闖通行之理。4.否決對被告被告甲○○有利之證言
    ，僅因證人距離本件車禍發生相隔一段時日後，始出庭作證
    ，然對當時車禍之情景已不復完全記憶清楚，表達證言模糊
    不清等節，均未予審酌，致刑事案件所認定之事實與車禍真
    實情況不符，而判決被告甲○○有罪，應非可採。
  (三)又被告乙○○駕駛上開曳引車途經前開肇事路口時，並未直
    駛，而繞過前方之汽車向左跨越雙黃線，往對向來車道以時
    速55至60公里逆向行駛，其目的顯然要利用閃黃燈時衝過交
    岔路口，惟不及超越前車時，交通號誌早已變換為紅燈，適
    有被告甲○○駕駛系爭小客車恰自復興路東往西方向行駛該
    路口，被告乙○○因緊急煞車，其煞車痕跡亦長達13公尺遺
    留中華路對向車道上，然因車速過快猶不及煞停，致撞擊被
    告甲○○駕駛之上開小客車，故本件車禍被告甲○○亦為被
    害人。
  (四)再因交通事故現場圖未明確表明中華路為三線道，致桃園縣
    及台灣省鑑定委員會誤認為二線道，而末斟酌被告乙○○係
    向左跨越雙黃線過對向來車道逆向行駛之事實，導致鑑定錯
    誤，而認定被告甲○○駕車闖越紅燈之情，應非可採。
  (五)其就本件原告提出財產上及非財產上之賠償，爭執部分分述
    如下：
  1.醫療費部分：
    有關原告辛○○請求賠償醫療用品費6,954 元，認非屬醫療
    所必要之費用，不得請求。況以原告本件提出購買醫療用品
    （如高單位液態鈣、紙尿褲、燒杯、體溫計、刻度杯、吸管
    、棉棒、美容膠帶、藥品等）之收據而觀，其上並無買受人
    之姓名，是否為原告辛○○所支出？尚非無疑。
  2.看護費部分：
    關於原告辛○○出院後應否看護乙節。依國軍桃園總醫院95
    年11月22日函覆原告辛○○出院後於93年5 月27日回診已接
    近痊癒，不須看護，雖與長庚醫院95年5 月30日函覆須看護
    之評估有所出入，然以桃園總醫院為軍事機關，立場超然，
    則其所出具之意見較客觀，應可採信。至於長庚醫院係屬民
    間之財團法人，易受病患之請求所影響，其立場是否公正、
    客觀，有待置酌。況長庚醫院前函僅表示原告辛○○住院期
    間應需人看護，並非指須看護6 個月，因此原告辛○○主張
    由其夫己○○看護94日，並不實在。縱認原告辛○○受傷期
    間需人看護，惟並非24小時均需人在旁看護，應以實際住院
    之天數計算看護日數為準，且己○○所服務之公司如華電子
    股份有限公司（下稱如華公司）係設址在桃園縣轄區，則己○○自大陸返台，並非不能在台灣工作上班。又原告提出己○○95年度在大陸工作稅收完稅證，與原告辛○○於93年間
    需人看護乙節，並無關係。至以己○○93年度綜合所得稅各
    類所得資料清單而觀，其上並無如華公司支付己○○之薪資
    ，反卻有為數頗多之股票交易紀錄，是否己○○藉機回台買
    賣股票之嫌，足見如華公司出具己○○於93年4 月10日至同
    年8 月7 日末領薪資之證明書，有所不實，應由原告提出己○○該年度之所得稅扣繳憑單，以實其說。
  3.不能工作損失部分：
    原告辛○○固稱其因本件車禍受傷，無法工作遭公司扣薪 5
    個月，惟始終無法提出巨上企業社之證明書及其93年度所得
    稅扣繳憑單，以資核對，並不足採。
  4.慰撫金部分：
    依原告提出桃園總醫院93年7月5日出具之診斷證明書載明，
    原告戊○○所受傷勢為臉部挫傷併下頰撕裂傷、兩膝挫擦傷
    、右足踝挫擦傷等傷害，可見其受傷輕微，與原告戊○○前
    述傷害部位比較，有誇張其受傷嚴重度之嫌。而原告辛○○
    固然其頭部受有外傷併腦挫傷，右手僥骨線性骨折等傷害，
    惟經治療後均已完好如初，按請求慰撫金宜按其受傷之程度
    、治療時間之長短而為認定。故以原告前開所受傷害及復原
    程度而論，原告本件請求慰撫金之金額偏高，應認以賠償原
    告戊○○50,000元、原告辛○○100,000 元為適當等語，資
    為抗辯，並聲明：(一)駁回原告之訴及假執行之聲請。(二)如受
    不利判決，願供擔保，請准宣告免為假執行。
四、被告乙○○、海洋交通公司則以：
  (一)被告乙○○於前開時、地，駕駛上開曳引車行經中華路與復
    興路交岔路口時，因被告甲○○駕駛上開小客車未遵守交通
    號誌，致兩車相撞而共同推擠撞傷原告，故本件車禍肇事責
    任被告甲○○應為肇事主因，被告乙○○則為肇事次因。
  (二)被告乙○○並無跨越雙黃線，被告乙○○原來係行駛在外側
    車道，因前車要右轉擋住，所以才變換到內側車道，到路口
    時，因為被告甲○○闖紅燈，被告乙○○閃避不及，致發生
    車禍。
  (三)其除就本件原告提出請求醫療費（含醫療用品費6,954 元中
    ，扣除高單位液態鈣2,000元後之餘額部分即2,954元）、交
    通費等賠償項目並不爭執外，原告其餘提出財產上及非財產
    上之賠償，爭執部分分述如下：
  1.原告辛○○所購買之高單位液態鈣，僅為單純之營養品，非
    為其傷勢復原之必要品，應非必要之費用。
  2.看護費部分：
    按親屬間原應負看護之義務，且近親看護原本無客觀之標準
    依據，原告辛○○豈能逕依專業看護費用（即每日2,000 元
    ）如數請求。且據原告辛○○所受前述之傷害而觀，線性骨
    折非為造成永久性傷害，傷者應可自行癒合，故以原告辛○○所受傷勢而論，應未達須請看護協助之程度。另據原告提
    出長庚醫院95年10月20日出具診斷證明書醫囑欄僅簡單載明
    「術後需他人照顧云云」，惟「照顧」究否指有看護必要，
    尚非無疑？故被告乙○○、海洋交通公司均不同意原告辛○○有居家看護之必要。縱認原告辛○○有需請看護照顧之必
    要，以原告辛○○所受傷勢及手術而觀，其居家照顧之程度
    應無全天候專業照料之必要，故其請求每日看護費2,000 元
    ，顯屬過高。
    另就看護日數之計算，應當以實際有必要看護之住院期間日
    數為之，然原告辛○○卻以其夫己○○回台日數全數計算看
    護日數，並不合理。
  3.不能工作損失部分：
    原告本件提出之員工職務證明書僅能證明原告辛○○為巨上
    企業社之員工，惟不能據此證明確有支薪及每月薪資金額為
    何？
  4.慰撫金部分：
    依原告提出之診斷證明書而觀，原告之傷勢並未經過重大醫
    療過程，復原過程亦不至於帶給原告生活上極大之不便，故
    認原告戊○○、辛○○各請求慰撫金 250,000 元、400,000
    元，誠屬過高，應各以100,000元至150,000元為適當等語，
    資為抗辯，並聲明：(一)駁回原告之訴。(二)如受不利判決，願
    供擔保，請准宣告免為假執行。
五、原告起訴主張：被告乙○○受僱於被告海洋交通股份有公司
    ，平日以駕駛營業用大貨車運送砂石為業，為從事駕駛業務
    之人，於93年4 月9 日上午6 時55分許，駕駛車牌號碼HB-8
    46號營業用曳引車，沿桃園縣大溪鎮○○路南往北方向行駛
    ，途經該路段與復興路交岔路口時，竟違規超速行駛，適被
    告甲○○駕駛車牌號碼GV-0073 號自用小客車，沿復興路東
    往西方向行經該路口，因被告乙○○超速煞車不及，致撞及
    被告甲○○所駕駛系爭小客車，且因衝撞力道過大，兩車推
    擠至路旁人行道，適原告徒步行經該路口而遭撞擊，造成原
    告戊○○因而受有腹部鈍挫傷併肝撕裂傷、胸部挫傷、雙下
    肢挫傷併擦傷、頭部損傷併腦震盪及下巴傷口撕裂傷等傷害
    ；原告辛○○則受有頭部外傷併腦挫傷併蜘蛛膜下腔出血、
    頭皮挫傷及右手橈骨線性骨折等傷害。被告甲○○、乙○○
    前開傷害犯行，均經桃園地方法院檢察署檢察官提起公訴，
    並經本院刑事判決有罪確定之情，業據原告提出診斷證明書
    影本二紙為證，並為被告所不爭執，堪信為真實。
六、被告甲○○否認於上開車禍是有過失。本院認被告甲○○未
    遵守交通號誌闖紅燈而有過失，茲敘述如下：
  （一）被告甲○○以伊並未闖紅燈，伊無過失等情置辯。
  （二）同案被告乙○○於刑事案件警訊、偵查及審理中均指證
        被告甲○○闖紅燈，核與原告戊○○於刑事案件審理中
        陳稱：（檢察官問．．．走到中華路與復興路口的時候
        ，妳的人行道是紅燈或是綠燈？）是紅燈。到對面人行
        道還是綠燈。到了對面人行道走了一下下就被撞到（參
        見本院95年度交簡上字43號業務過失傷害案件第115 頁
        ），顯見同案被告乙○○前揭證述「被告甲○○闖紅燈
        」之詞應可採信。且前揭刑事案件亦認定被告甲○○闖
        紅燈而有過失，亦有前揭刑事判決一份在卷可稽。
  （三）從被告甲○○於刑事案件95年6 月28日之辯護狀陳述、
        肇事現場事證，亦可認定被告甲○○闖紅燈之事實：
      １、被告甲○○於上開刑事案件辯護狀陳稱：
          應該是乙○○看至被害人跨上紅磚金不久，已在閃黃
          燈，3 秒過後．．．（見該辯護狀第14頁14行）之情
          ，參酌上開原告戊○○指稱到對面人行道還是綠燈之
          情，可知原告戊○○於到穿越道路到對面人行道時其
          通行之交通號誌仍是「綠燈」。
      ２、假設被告甲○○辯稱：原告戊○○踏上人行紅磚道後
          燈號即由綠燈變為黃燈之情屬實，則原告戊○○應是
          步前至被告甲○○之自用小客車前方，遭撞倒之「路
          標號誌柱」（即偵查卷第17頁上方之黑白相間路木柱
          」打到，而非被被告甲○○之自用小客車壓倒。理由
          如下：
        被告甲○○開車至被撞地點需「3.4 秒」。（參見該
          辯護狀第13頁最後一行）
        被告甲○○自用小客車遭被告乙○○營業大貨車撞擊
          推擠至人行道上，至少需費時「1 秒」。
        本件肇事現場原告及被告乙○○通行方向之黃燈號誌
          時間為「3 秒」，紅燈全紅時間為「2 秒」，此有桃
          園縣政府交通局95年5 月24日桃交工字第0950009843
          號函附本院95交簡上字第43號刑事卷（第54頁）可稽
          。是縱令原告戊○○於穿越道路走上人行道時，綠燈
          已結束，仍有「5 秒」（3 秒＋2 秒）之時間被告江
          福順通行方向之交通號誌才會從紅燈變綠燈。
      ３、綜上可知，若被告甲○○未闖紅燈行駛，則原告黃雅
          君自踏上人行道往前走約「9.4 秒」始遭撞擊。
      ４、依常情一般人走「9.4 秒」至少可走8 至9 公尺，且
          被告甲○○對此亦不爭執（不爭執1 秒走1 公尺，見
          前揭辯護狀第13頁最後一行至第14頁）。
      ５、原告戊○○踏上人行道後行走不到「9.4 秒」即遭撞
          擊：
          依前揭警製道路交通事故現場圖所示：
          位於道路上之散落物中心點至被告乙○○之營業大
            貨車車頭為「8.1 公尺」。
          人行道之距離為「2公尺」
          依台灣桃園地方法院檢察署93年度偵字第12402 號所
          附現場相片第18頁上方相片顯示：原告戊○○被壓倒
          於車下，雙腳著地處尚未完全通過人行道轉彎處。且
          於被告乙○○駕駛營業大貨車左前輪之後方。
      綜上所述，原告戊○○踏上人行紅磚道上開始行走之距離
      應是「8.1 公尺」扣除散落物至人行紅磚道之長度、扣除
      被告乙○○駕駛營業大貨車車頭之長度，顯見原告戊○○
      踏上人行紅磚道上行走不到5 、6 公尺即遭撞擊，換言之
      ，原告戊○○踏上人行紅磚道上行走不到「9.4 秒」即遭
      撞擊，則可認定被告甲○○駕駛自用小客車未依交通號誌
      （即闖紅燈），而有過失。
十、按因故意或過失，不法侵害他人之權利者，負損害賠償責任
    ；受僱人因執行職務，不法侵害他人之權利者，由僱用人與
    行為人連帶負損害賠償責任。民法第一百八十四條第一項前
    段、第一百八十八條第一項前段定有明文。本件被告甲○○
    駕駛自用小客車闖紅燈與被告乙○○超速駕駛營業大貨車相
    撞擊，致原告二人受傷，被告甲○○、乙○○均有過失。被
    本院認被告甲○○闖紅燈為肇事主因，應負百分之七十之責
    任，被告乙○○超速為肇事次因，應負百分之三十之責任。
    被告甲○○、乙○○二人對原告二人應負連帶賠償責任。被
    告乙○○受僱於被告海洋交通股份有公司擔任營業大貨車司
    機，
    本件被告乙○○肇事時，係執行職務，因被告乙○○之過失
    致原告二人受傷，被告乙○○、海洋交通股份有公司二人應
    負賠償責任。
十一、茲就原告請求之各項損害分別審酌如下：
  （一）原告戊○○部分：
      １、醫療費用：
          其主張共支出6,445 元，業據原告戊○○提出國軍桃
          園總醫院醫療費用收據影本六紙及盧外科婦產科醫療
          費用收據影本八紙為證，被告均不爭執，原告戊○○
          此部分之主張堪信為真實。
      ２、慰撫金：
          原告戊○○因本件侵權行為受有腹部鈍挫傷併肝撕裂
          傷、胸部挫傷、雙下肢挫傷併擦傷、頭部損傷併腦震
          盪及下巴傷口撕裂傷等傷害；有診斷證明書一紙在卷
          可稽，本院審酌兩造之身分、資力、原告戊○○為國
          中二年級之學生，於人行紅磚道上無辜受到被告江福
          順駕駛之自用小客車壓倒於地而受有前揭傷害，身心
          受創之程度不輕，認原告戊○○於二十萬元範圍內之
          請求為適當，逾此部分，則非有據。
        綜上所述，原告戊○○可請求之金額為206,445 元。扣
        除已領取之強制保險賠償7,843 元（參見富邦產物保險
        股份有限公司95年5 月30日95富保業發字第106 號函及
        附件）198,602 元。
  （二）原告辛○○部分：
      １、醫療費用：
          原告主張其支出醫療費用17,084元，業據原告辛○○
          提出國軍桃園總醫院醫療費用收據影本八紙、長庚醫
          院醫療費用收據影本影本九紙為證，被告均對此不爭
          執，此部分之主張堪信為真實。
          原告主張另支出醫療用品費6,954 元，固據原告謝好
          玲提出單據13紙為證，惟被告甲○○爭執前揭支出均
          非醫療所必要之費用等情，被告乙○○、海洋交通股
          份有公司則認高單位液態鈣（計4,000 元）非屬醫療
          必要費用等情。經查：原告就高單位液態鈣部分無法
          提出醫師處方用藥之證明，自非醫療所必要之費用。
          另原告辛○○提出之93年4 月20日（200 元）、93年
          5 月27日（20元，未載明貨品）、93年6 月18日（
          145 元）93年6 月28日（170 元）、上僅載明藥品（
          或藥品一批）均無法認定係何種藥品，是否與原告所
          受傷勢之醫療有關，均應予剔除，是原告辛○○此部
          分可請求之金額為1,419 元（6,954 －2,000 －0000
          －000 －00－000 －000） 。
          是原告可請求之醫療費用（含醫療用品費用）共為
          18,503元。
      ２、交通費用：
          原告主張其因本件受傷而支出交通費用620 元，並提
          出停車費單據5 紙為證，被告對此均未表示爭執，堪
          信為真實。
      ３、看護費用：
          原告辛○○主張其配偶己○○於其受傷期間請假照護
          其，計94日，每日2,000 元計188,000 元，並提出如
          華電子有限公司證明書二紙、護照影本一份為證。惟
          為被告甲○○所否認。經查：本院函詢長庚醫院就原
          告辛○○受傷期間是否需人照護？長庚醫院函復稱「
          病患於93年4 月25日出院，約需他人協助生活約6 個
          星期等語，有財團法人長庚紀念醫院林口分院95年11
          月20日（九五）長庚院法字第1170號函一紙在卷可稽
          ，是原告辛○○於93年4 月10日受傷後需人照護之期
          間為58日（4月10日至4月25日計16日＋42日＝58日）
          ，但應扣除原告辛○○之配偶去大陸處理工作事務之
          日期7 日（即93年5 月1 日至93年5 月8 日），則原
          告辛○○受照護之日期為51日，原告請求每日2,000
          元，並未超長庚醫院之2,100 元（見該院95年5 月30
          日長庚院法字第0532號函附件）、國軍桃園總醫院之
          2,400 元（見該院95年6 月22日醫樸字第0950001344
          號函），應屬合理，是原告辛○○可請求之看護費用
          為102,000元（51日×2,000元）。
      ４、不能工作之損失：
          原告主張其因受傷而無法工作五個月，每月薪資20,0
          00元，計損失100,000 元之情，業據提出巨上企業社
          員工職務證明書影本一紙、薪資袋影本二紙為證。經
          長庚紀念醫院函復原告辛○○不能工作期間為三至六
          月，是原告主張其不能工作期間為五個月，尚屬合理
          。另觀諸原告辛○○提出之薪資袋領取金額分為27,5
          86元及27,080元，是原告辛○○主張每月薪資20,000
          元尚屬合理，故原告此部分之請求計100,000 元，為
          有理由。
      ５、慰撫金：
          原告辛○○因本件侵權行為受有頭部外傷併腦挫傷併
          蜘蛛膜下腔出血、頭皮挫傷及右手橈骨線性骨折等傷
          害。有診斷證明書為證。本院審酌兩造之身分、資力
          、原告辛○○所受傷害之程度，認原告辛○○於十五
          萬元範圍內之請求為適當，逾此部分，則非有據。
      綜上所述，本件原告辛○○可請求之損害賠償金額為371,
      123 元，扣除已領取之強制保險賠償14,397元（參見富邦
      產物保險股份有限公司95年5 月30日95富保業發字第106
      號函及附件）356,726元。
十二、從而，原告本於民法第184 條第1 項、第185 條第1 項及
      第188 條侵權行為法律關係，請求被告甲○○、乙○○應
      連帶給付或被告乙○○、海洋交通股份有公司應連帶給付
      原告戊○○新臺幣壹拾玖萬捌仟陸佰零貳元，及自起訴狀
      繕本翌日（被告甲○○自民國九十三年十二月一日，被告
      乙○○自民國九十四年九月十八日，被告海洋交通股份有
      公司自民國九十三年十二月十三日）起均至清償日止，按
      年息百分之五計算之利息。被告甲○○、乙○○應連帶給
      付或被告乙○○、海洋交通股份有公司應連帶給付原告辛○○新臺幣參拾伍萬陸仟柒佰貳拾陸元，及自起訴狀繕本
      送達翌日（被告甲○○自九十三年十二月一日，被告乙○○自九十四年九月十八日，被告海洋交通股份有公司自九
      十三年十二月十三日）起至清償日止，按年息百分之五計
      算之利息。為有理由，應予准許，逾此部分之請求為無理
      由，應予駁回。另本件被告所負之法律責任為不真正連帶
      債務，故前揭所命給付，如其中任一被告已履行給付，其
      餘被告於給付範圍內免其給付義務，併予敘明。
十三、原告陳明願供擔保，聲請宣告假執行，經核其勝訴部分，
      並無不合，爰酌定相當之擔保金額宣告之；至其敗訴部分
      ，其假執行之聲請亦失所附麗，併予駁回。另被告聲請願
      供擔保免以假執行，酌定相當擔保金額，准許被告免為假
      執行。
十四、本件判決基礎已臻明，兩造其餘攻擊防禦及訴訟資料，經
      本院審酌後，核與判決不生影響，無一一論述之必要，併
      予敘明。
十五、據上論結，原告之訴為一部為有理由，一部為無理由，應
      依第七十九條但書、第八十五條第一項、第二項、第三百
      九十條第二項、第三百九十二條第二項，判決如主文。
中    華    民    國    96    年     4     月    30   日
                       民事第一庭法　官　吳爭奇
上為正本係照原本作成。
如對本判決上訴，須於判決送達後20日內向本院提出上訴狀。
中    華    民    國    96    年     5     月     1   日
                                 書記官  梁麗雲
